【裁判字號】    97,訴,2661
【裁判日期】    971007
【裁判案由】    違反毒品危害防制條例
【裁判全文】
臺灣彰化地方法院刑事判決              97年度訴字第2661號
被      告  甲○○
                      號
                    （另案於臺灣雲林監獄執行中）
上列被告因毒品危害防制條例案件，經檢察官提起公訴（97年度
毒偵字第3171號），被告於本院準備程序中自白犯罪，本院認有
刑事訴訟法第273 條之1 第1 項之情形，合議裁定由受命法官獨
任進行簡式審判程序，茲審理判決如下：
    主  文
甲○○施用第一級毒品，累犯，處有期徒刑捌月。
    事  實
一、甲○○前於民國（下同）95年間，因連續施用第二級毒品案
    件，經本院於95年3 月27日以95年度易字第36號判處有期徒
    刑4 月，如易科罰金以300 元折算1 日確定，甫於95年8 月
    14日易科罰金執行完畢。另於93年間，因施用毒品案件，經
    本院於93年11月29日以93年度毒聲字第1039號裁定送觀察、
    勒戒後，認無繼續施用毒品之傾向，業於94年3 月23日執行
    完畢釋放，並由臺灣彰化地方法院檢察署檢察官於同年3 月
    28日以93年度毒偵字第4006號為不起訴處分確定。詎其仍不
    知悔改，於前開觀察、勒戒執行完畢釋放後5 年內，復基於
    施用第一級毒品海洛因之犯意，於97年6 月18日下午5時30
    分許，在其位於彰化縣社頭鄉○○村○○路○ 段147 巷30號
    之住處，以將海洛因置入注射針筒摻水混合後，再持以施打
    身體之方式，施用第一級毒品海洛因1 次。嗣於97年6 月19
    日晚上7 時15分許，在上開處所為警查獲，經其同意採集其
    尿液送驗，結果呈嗎啡陽性反應，始查悉上情。
二、案經彰化縣警察局田中分局報請臺灣彰化地方法院檢察署檢
    察官偵查起訴。
    理  由
一、按除被告所犯為死刑、無期徒刑、最輕本刑為3 年以上有期
    徒刑之罪或高等法院管轄第一審案件者外，於刑事訴訟法第
    273 條第1 項程序進行中，被告先就被訴事實為有罪之陳述
    時，審判長得告知被告簡式審判程序之旨，並聽取當事人、
    代理人、辯護人及輔佐人之意見後，裁定進行簡式審判程序
    ；除簡式審判程序、簡易程序及第376 條第1 款、第2 款所
    列之罪之案件外，第一審應行合議審判，刑事訴訟法第273
    條之1 第1 項、第284 條之1 分別定有明文。本件被告甲○
    ○所犯係死刑、無期徒刑、最輕本刑為3 年以上有期徒刑或
    高等法院管轄第一審案件以外之罪，並於本院行準備程序時
    就被訴事實為有罪之陳述，本院合議庭依前揭規定，經評議
    結果，裁定改由受命法官獨任行簡式審判程序，先予敘明。
二、上揭事實，業據被告甲○○於警詢、偵訊、本院行準備程序
    及審理時均坦承不諱，且其於97年6 月19日為警查獲時所採
    取之尿液，經送鑑驗結果，確呈嗎啡陽性反應，此有彰化縣
    警察局田中分局委託檢驗尿液代號與真實姓名對照表及詮昕
    科技股份有限公司97年7 月4 日報告編號00000000號濫用藥
    物尿液檢驗報告各一紙附卷可稽，足徵被告之自白與事實相
    符，堪以採信。另查，被告曾於93年間，因施用毒品案件，
    經本院於93年11月29日以93年度毒聲字第1039號裁定送觀察
    、勒戒後，認無繼續施用毒品之傾向，業於94年3 月23日執
    行完畢釋放等情，有臺灣高等法院被告前案紀錄表及臺灣彰
    化地方法院檢察署刑案資料查註紀錄表各一份在卷足憑，被
    告顯係於受觀察、勒戒執行完畢釋放後，5 年內再犯毒品危
    害防制條例第10條第1 項之罪，依同條例第23條第2 項規定
    ，應依法論科。綜上所述，本件犯罪事證明確，被告前開犯
    行洵堪認定。
三、按海洛因係毒品危害防制條例所定之第一級毒品，不得非法
    施用。是核被告甲○○所為，係犯毒品危害防制條例第10條
    第1 項之施用第一級毒品罪。查被告為供施用第一級毒品海
    洛因，而持有第一級毒品之低度行為，應為施用之高度行為
    所吸收，不另論罪。又查，被告前於95年間，因施用第二級
    毒品案件，經本院於95年3 月27日以95年度易字第36號判處
    有期徒刑4 月，如易科罰金以300 元折算1 日確定，甫於95
    年8 月14日易科罰金執行完畢等情，有臺灣彰化地方法院檢
    察署刑案資料查註紀錄表及臺灣高等法院被告前案紀錄表各
    1 份在卷可憑，其於5 年以內再犯本件有期徒刑以上之罪，
    構成累犯，應依刑法第47條第1 項規定加重其刑。爰審酌被
    告曾因施用毒品經執行觀察、勒戒後，仍未能戒斷其施用毒
    品之惡習，再犯本件施用毒品犯行，足見其雖經觀察、勒戒
    之治療程序，猶未能戒絕毒品而再次施用，惡行非輕，顯未
    能善體國家設置觀察、勒戒機構，協助毒品施用者戒除毒癮
    之良法美意，惟念及施用毒品本質上係戕害自身健康之行為
    ，尚未嚴重破壞社會秩序或侵害他人權益，及其施用第一級
    毒品海洛因之動機、目的、所生危害及犯罪後坦承犯行態度
    尚屬良好等一切情狀，量處如主文所示之刑，以示懲儆。
據上論斷，應依刑事訴訟法第273 條之1 第1 項、第299 條第1
項前段，毒品危害防制條例第10條第1 項，刑法第11條、第47條
第1 項，判決如主文。
本案經檢察官紀雅惠到庭執行職務。
中    華    民    國    97    年    10    月    7     日
                        刑事第二庭    法  官  黃齡玉
以上正本證明與原本無異。
如不服本判決，應於判決送達後10日內，向本院提出上訴書狀，
上訴書狀應「敘述具體上訴理由」，並按他造當事人之人數附繕
本。「切勿逕送上級法院」。
中    華    民    國    97    年    10    月    7     日
                                      書記官  林嘉賢
毒品危害防制條例第10條
施用第一級毒品者，處 6 月以上 5 年以下有期徒刑。


司法院資訊處製作；財團法人民間司法改革基金會備份。
